Asbjørn Mortensen





% <u>LinkedIn</u> og <u>Hjemmeside</u>



Profil

Jeg er en optimistisk og kreativ maskiningeniør, der trives med ansvar og udfordrende projekter. I mit uddannelsesforløb har jeg arbejdet med utraditionelle og komplekse opgaver, hvilket har styrket min evne til at udvikle robuste løsninger. Jeg har en stærk interesse for mekaniske systemer og automation, som er blevet udviklet gennem praktisk erfaring i både landbrug og industri samt under mit studie.

Mit arbejde som akademisk medarbejder har givet mig værdifuld erfaring i at lede projekter, fra opstilling af en komplet kravspecifikation og idéfase til færdiggørelse, og har involveret tæt samarbejde med tværfaglige teams. Jeg har stærke kompetencer inden for CAD-design (SolidWorks og Onshape), teknisk dokumentation og produktudvikling, hvor jeg har arbejdet med alt fra konceptudvikling til prototypefremstilling. Jeg ser mig selv som en leder, der stiller høje krav til mig selv og mit arbejde, og jeg har en naturlig evne til at samarbejde og kommunikere med forskellige interessenter.

Kompetencer

- Mekatronik Integration af mekanik, elektronik og software til at udvikling af intelligente og automatiserede systemer. Alt fra opsætning af kravspecifikation til idegenerering og bygning af fungerende prototyper med udarbejdelse af FMEA.
- Alsidig Kan arbejde selvstændigt og i teams
- CAD-konstruktion og dokumentation i SolidWorks og Onshape
- Analyserende Tager mig tid til at overveje og evaluere beslutninger grundigt for at sikre de bedst mulige løsninger.
- **Leder** At tage ansvar falder mig naturligt, og min forretningsspecialisering har udstyret mig med nye redskaber til effektiv projektledelse.
- Programmering Alt fra programmering af hovedkoder til interfaces i de forskellige C-sprog og LabView

Uddannelse

aug. 2020 - jun. 2024

Maskinteknik (Bachelor), Aarhus universitet

Kurser og projekter

- Speciale i integreret produkt og produktionsudvikling Bachelorprojektet bestod i at skulle udvikle en sonde til måling af metan i dybder i det arktiske miljø til to forskere i anden faggruppe. Sonden bestod af ni forskellige sensorer, hvor størstedelen var gassensorer som var placeret bag en permeabel barriere. Til projektet blev der konstrueret en tilhørende automatisk fiberkabeltromle.
- Speciale i forretningsspecialisering Specialiseringen er opdelt i 3 hovedområder: FIORG Strategisk analyse og Forretningsforståelse, FIMBE Afsætning og Økonomi samt FIPRO Projekt, hvor der blev udarbejdet et forslag til en forretningsplan for en virksomhed.
- **Praktik i VARO Specialmaskiner A/S** Arbejdsopgaverne bestod blandt andet af CAD-design af nyt køleanlæg til deres tæppe produktionslinje med tilhørende arbejdstegninger og dokumentation.

Erhvervserfaring

Aug. 2024 - Okt. 2024

Akademisk medarbejder, Aarhus Universitet

Ansvar og opgaver

Daglig leder Daglig leder af projektet med ansvar for både konstruktion samt intern og ekstern kommunikation. Her blev det udbygget kompetencer indenfor: CAD-tegning (2D og 3D), programmering i C++ samt Labview, generel konstruktion af fungerende prototype som blandt andet indebar elektronik og PCB-design, kontakt til interne og eksterne interessenter samt teknisk dokumentation

Resultater

• **Færdigt produkt og kommende publicering** Produktet blev færdig udviklet og arbejdet har ført til en videnskabelig publikation, som i øjeblikket er under udarbejdelse.

Aug. 2024 – Okt. 2024 Øvrige arbejde

Landbrugsmedarbejder (Faurholtgård, 8 år), medarbejder på Faurholt Hundepension (5 år), produktionsmedarbejder hos C&D Foods (1 år og 6 mdr.), og industribager hos Kelsen Group A/S (6 mdr.).

Sprog

Dansk ModersmålEngelsk FlydendeTysk Rutineret

IT-færdigheder

	Begynder	Lidt øvet	Øvet	Meget øvet	Expert
C++, C og C# programmering					
LabView programmering (GUI og datahåndtering)					
Python programmering (Computervision)					
Ladder programming (Siemens PLC)					
Office pakke					
FEA i SolidWorks og Ansys					
CFD-analyse i OpenFoam					
CFD-analyse i SolidWorks					
3D-modellering og 2D-tegninger i SolidWorks					
3D-modellering og 2D-tegninger i Onshape					

Personlighedstræk

- Ansvarsfuld
- Selvstændig
- Optimist
- Analyserende
- Konkurrencemenneske
- Stædig Erfaring viser, at de gode løsninger ikke kommer uden sved på panden

Hobbyer

- Fodbold Fodbolden bruges som et frirum og tiden bruges både på banen og foran Tv'et
- Familie og venner alt fra større sociale arrangementer til en god snak over en fodboldkamp eller øl og hjælpe til på gården
- Fitness Bruges både som et sted hvor fysikken styrkes, men også til at få de gode ideer

Referenter

Referenter kan fremsendes ved forespørgsel